it: Pianoforte giocattolo e accessori per tastiera inclusi: Panca o sgabello; Borsa o custodia per il trasporto; Cinghia/tracolla per il trasporto; Cuffie; Microfono; Leggio; Alimentatore/caricabatterie; Canzoniere o libro di lezioni; Pedale sustain; Altro
pl: Akcesoria zabawkowego pianina i keyboardu w zestawie: Ławka lub stołek; Torba lub etui do noszenia; Pasek do noszenia/pasek na ramię; Słuchawki; Mikrofon; Stojak na nuty; Zasilacz/ładowarka; Śpiewnik lub podręcznik do nauki; Pedał sustain; Inne
hu: Játék zongora és szintetizátor tartozékai: Pad vagy szék; Hordozótáska vagy tok; Hordozópánt / vállpánt; Fejhallgató; Mikrofon; Kottatartó; Hálózati adapter/töltő; Daloskönyv vagy oktatókönyv; Zengető pedál; Egyéb
tr: Dahil olan oyuncak piyano ve klavye aksesuarları: Bank veya tabure; Taşıma çantası veya kılıf; Taşıma kayışı/omuz askısı; Kulaklık; Mikrofon; Nota sehpası; Güç adaptörü/şarj cihazı; Şarkı veya ders kitabı; Sustain pedalı; Diğer
pt-PT: Acessórios incluídos para piano e teclado de brinquedo: Banco ou tamborete; Saco ou estojo de transporte; Correia de transporte/alça de ombro; Auscultadores; Microfone; Estante de partituras; Adaptador de corrente/carregador; Livro de músicas ou livro de lições; Pedal de sustain; Outro
da: Medfølgende tilbehør til legetøjspiano eller -keyboard: Bænk eller skammel; Bæretaske eller -kasse; Bærerem/skulderrem; Hovedtelefoner; Mikrofon; Nodestativ; Strømadapter/oplader; Sangbog eller undervisningsbog; Sustain-pedal; Andet
nl: Speelgoedpiano en -keyboard meegeleverde accessoires: Bankje of krukje; Draagtas of -koffer; Draagriem/schouderband; Koptelefoon; Microfoon; Bladmuziekstandaard; Voedingsadapter/oplader; Liedjesboek of lesboek; Sustainpedaal; Overig
lt-LT: Į komplektą įeina žaislinis pianinas ir klaviatūros priedai: Suoliukas arba kėdutė; Nešiojimo krepšys arba dėklas; Nešiojimo dirželis / dirželis per petį; Ausinės; Mikrofonas; Natų stovas; Maitinimo adapteris / įkroviklis; Dainų knygelė arba pamokų knygelė; Palaikomasis pedalas; Kita
vi: Bao gồm đàn piano đồ chơi và các phụ kiện bàn phím.: Ghế dài hoặc ghế đẩu; Túi hoặc hộp đựng; Dây đeo/dây đeo chéo; Tai nghe; Micrô; Giá để bản nhạc; Bộ đổi nguồn/cục sạc; Sách bài hát hoặc sách bài học; Bàn đạp vang âm; Khác
zh-TW: 包含玩具鋼琴和鍵盤配件: 長凳或圓凳; 提袋或收納盒; 背帶/肩帶; 耳機; 麥克風; 譜架; 變壓器/充電器; 歌本或教材; 延音踏板; 其他
zh-CN: 玩具钢琴和键盘配件: 琴凳; 便携袋或收纳盒; 提带/肩带; 耳机; 麦克风; 谱架; 电源适配器/充电器; 歌本或教程本; 延音踏板; 其他
ro-RO: Accesorii incluse pentru pianul și claviatura de jucărie: Bancă sau scaun; Geantă sau cutie de transport; Curea de transport/curea de umăr; Căști; Microfon; Stativ pentru partituri; Adaptor de alimentare/încărcător; Carte de cântece sau de lecții; Pedală de sustain; Altele
hr-HR: Uključeni pribor klavijature i klavir igračka: Klupa ili stolac; Torba ili kutija za nošenje; Remen za nošenje / remen za rame; Slušalice; Mikrofon; Stalak za note; Strujni adapter / punjač; Pjesmarica ili knjiga za učenje; Sustain pedala; Ostalo
fi: Sisältyvät lelupianon ja -kosketinsoittimen lisävarusteet: Penkki tai jakkara; Kantokassi tai -kotelo; Kantohihna/olkahihna; Kuulokkeet; Mikrofoni; Nuottiteline; Virtasovitin/laturi; Laulukirja tai oppikirja; Kaikupedaali; Muu
nb: Tilbehør til lekepiano og keyboard inkludert: Benk eller krakk; Bæreveske eller etui; Bærestropp/skulderstropp; Hodetelefoner; Mikrofon; Notestativ; Strømadapter/lader; Sangbok eller lærebok; Sustain-pedal; Annet
cs: Obsažené příslušenství k dětskému klavíru nebo klávesám: Lavička nebo stolička; Přenosná taška nebo pouzdro; Popruh na přenášení / popruh přes rameno; Sluchátka; Mikrofon; Notový pultík; Napájecí adaptér / nabíječka; Zpěvník nebo cvičebnice; Sustain pedál; Jiné
de: Enthaltenes Zubehör für Spielzeugklavier und -keyboard: Bank oder Hocker; Tragetasche oder -koffer; Tragegurt/Schultergurt; Kopfhörer; Mikrofon; Notenständer; Netzteil/Ladegerät; Liederbuch oder Lehrbuch; Haltepedal; Sonstiges
el: Περιλαμβανόμενα αξεσουάρ παιχνιδιού πιάνου και πλήκτρων: Σκαμπό ή κάθισμα; Τσάντα ή θήκη μεταφοράς; Ιμάντας μεταφοράς/ώμου; Ακουστικά; Μικρόφωνο; Αναλόγιο; Τροφοδοτικό/Φορτιστής; Βιβλίο τραγουδιών ή μαθημάτων; Πεντάλ sustain; Άλλο
th: รวมเปียโนของเล่นและอุปกรณ์เสริมคีย์บอร์ด: ม้านั่งหรือเก้าอี้; กระเป๋าหรือกล่องพกพา; สายหิ้ว/สายสะพายไหล่; หูฟัง; ไมโครโฟน; ขาตั้งโน้ตดนตรี; อะแดปเตอร์จ่ายไฟ/ที่ชาร์จ; หนังสือเพลงหรือหนังสือเรียน; แป้นเหยียบซัสเทน; อื่นๆ
pt-BR: Piano e teclado de brinquedo acessórios incluídos: Banco ou banqueta; Bolsa ou estojo de transporte; Alça de transporte/ombro; Fones de ouvido; Microfone; Suporte para partitura; Adaptador de energia/carregador; Livro de músicas ou lições; Pedal de sustentação; Outros
en: Toy piano and keyboard accessories included: Bench or stool; Carry bag or case; Carrying strap/shoulder strap; Headphones; Microphone; Music stand; Power adapter/charger; Songbook or lesson book; Sustain pedal; Other
ru: Аксессуары игрушечного пианино и клавиатуры: Банкетка или табурет; Сумка или чехол для переноски; Ремешок для переноски/плечевой ремень; Наушники; Микрофон; Пюпитр; Адаптер питания/зарядное устройство; Сборник песен или учебник; Педаль сустейна; Другое
ja: おもちゃのピアノ／キーボード同梱アクセサリー: ベンチまたはスツール; キャリーバッグまたはケース; キャリングストラップ / ショルダーストラップ; ヘッドホン; マイク; 譜面台; 電源アダプター / 充電器; ソングブックまたはレッスンブック; サステインペダル; その他
sv: Tillbehör för leksakspiano och keyboard ingår: Bänk eller pall; Bärväska eller fodral; Bärrem/axelrem; Hörlurar; Mikrofon; Notställ; Strömadapter/laddare; Sångbok eller lektionsbok; Sustain-pedal; Övrigt
sk-SK: Súčasťou balenia je príslušenstvo pre detský klavír a klávesy: Lavička alebo stolička; Prenosná taška alebo puzdro; Popruh na prenášanie/ramenný popruh; Slúchadlá; Mikrofón; Stojan na noty; Napájací adaptér/nabíjačka; Spevník alebo kniha lekcií; Sustain pedál; Iné
sl-SI: Vključeni dodatki za igralni klavir in klaviaturo: Klop ali stol; Torba ali kovček za prenašanje; Trak za prenašanje / naramni trak; Slušalke; Mikrofon; Stojalo za note; Napajalnik/polnilnik; Pesmarica ali knjiga z lekcijami; Sustain pedal; Drugo
ko: 장난감 피아노 및 키보드 액세서리 구성품: 벤치 또는 스툴; 휴대용 가방 또는 케이스; 휴대용 스트랩/어깨 스트랩; 헤드폰; 마이크; 보면대; 전원 어댑터/충전기; 노래책 또는 레슨북; 서스테인 페달; 기타
es: Piano de juguete y accesorios para teclado incluidos: Banco o taburete; Bolsa o estuche de transporte; Correa de transporte/correa para el hombro; Auriculares; Micrófono; Atril; Adaptador de corriente/cargador; Libro de canciones o lecciones; Pedal de sustain; Otro
bg-BG: Включени аксесоари за детско пиано и клавир: Пейка или табуретка; Чанта или калъф за носене; Ремък за носене / презрамка; Слушалки; Микрофон; Поставка за ноти; Захранващ адаптер / зарядно; Книга с песни или уроци; Състейн педал; Друго
fr: Accessoires inclus avec le piano ou le clavier jouet: Banc ou tabouret; Sac ou étui de transport; Sangle de transport/bandoulière; Écouteurs; Microphone; Pupitre; Adaptateur secteur/chargeur; Livre de chansons ou livre de leçons; Pédale de sustain; Autre